【裁判字號】    99,訴,574
【裁判日期】    990728
【裁判案由】    違反槍砲彈藥刀械管制條例
【裁判全文】
臺灣屏東地方法院刑事判決               99年度訴字第574號
公  訴  人  臺灣屏東地方法院檢察署檢察官
被      告  甲○○
上列被告因違反槍砲彈藥刀械管制條例案件，經檢察官提起公訴
（98年度偵字第8864號），被告於本院準備程序就被訴事實為有
罪之陳述，經合議庭裁定由受命法官獨任進行簡式審判程序，並
判決如下：
    主  文
甲○○犯非法持有子彈罪，處有期徒刑貳月，併科罰金新臺幣捌
仟元，有期徒刑如易科罰金，以新臺幣壹仟元折算壹日，罰金如
易服勞役，以新臺幣壹仟元折算壹日。緩刑貳年，並應向指定之
公益團體、地方自治團體或社區提供壹佰貳拾小時之義務勞務，
緩刑期間付保護管束。
    事  實
一、甲○○明知具殺傷力之子彈，係屬槍砲彈藥刀械管制條例所
    列管之物品，非經主管機關許可不得持有，竟於民國98年12
    月16日下午某時，在其屏東縣屏東市○○街31巷8 弄19號（
    起訴書誤載為屏東市○○路）住處，整理其堂哥張志猷（已
    死亡）之房間時，發現具殺傷力之非制式子彈2 顆，及不具
    殺傷力之改造手槍1 把，即基於持有具有殺傷力之子彈之犯
    意，未經許可而持有上開子彈2 顆，並藏放於其上開住處。
    嗣於98年12月17日凌晨2 時許，甲○○攜帶上開子彈2 顆連
    同上開改造手槍前往屏東縣屏東市○○路○ 段82之5 號「幸
    運草卡拉OK店」內，並於酒後取出把玩，經店內民眾報警查
    獲，當場扣得上開子彈2 顆，始悉上情。
二、案經屏東縣政府警察局屏東分局報告臺灣屏東地方法院檢察
    署檢察官偵查起訴。
    理  由
一、按簡式審判程式之證據調查，不受刑事訴訟法第159 條第1
    項所定：「被告以外之人於審判外之言詞或書面陳述，不得
    作為證據。」之限制，此見同法第273 條之2 規定甚明。是
    本判決下列所引用之被告以外之人於審判外所為之陳述，依
    前揭法律規定，均得作為證據，先予敘明。
二、上開犯罪事實，業據被告甲○○坦承不諱，並經證人即「幸
    運草卡拉OK店」經營者楊曉芸於警詢時指述綦詳（見偵卷第
    55至57頁），另有搜索扣押筆錄、扣押物品目錄表各1 份、
    扣案物照片2 張在卷可稽（見警卷第5-1 至7 、12頁）；又
    上開扣案子彈2 顆經送內政部警政署刑事警察局以檢視法、
    性能檢視法、試射法鑑定結果，認均係非制式子彈，分別由
    金屬彈殼組合8.9mm 、8.8mm 金屬彈頭而成，經試射，可擊
    發，認具殺傷力等情，則有該局99年1 月22日刑鑑字第0980
    178545號鑑定書1 份附卷可據（見偵卷第21至22頁），故被
    告持有之上開子彈均具有殺傷力之事實，已無疑義。俱徵被
    告前揭不利於己之自白與事實相符，本件事證明確，其犯行
    堪予認定，應依法論科。
三、按槍砲彈藥刀械管制條例第4 條所列之槍砲、彈藥，依該條
    例第5 條規定，非經中央主管機關許可，不得製造、販賣、
    運輸、轉讓、出租、出借、持有、寄藏或陳列。被告未經許
    可持有之上開子彈，均屬同條例第4 條第1 項第2 款之彈藥
    。核被告所為，係犯槍砲彈藥刀械管制條例第12條第4 項之
    未經許可持有子彈罪。被告基於同一未經許可持有子彈之犯
    意，於同一時、地以一持有行為而管領上開子彈2 顆，侵害
    同一法益，為單純一罪，公訴人認係想像競合犯，容有誤會
    。爰審酌被告未及弱冠，學歷僅國中肄業，智慮猶淺，其無
    犯罪科刑之前科紀錄，有臺灣高等法院被告前案紀錄表1 份
    在卷可稽，本件未經許可持有之具有殺傷力非制式子彈為2
    顆，數量非鉅，且其持有後未逾24小時即遭警查獲，持有時
    間短暫，犯後於本院審理時坦承犯行，態度良好，併其生活
    狀況、犯罪之動機、目的、手段等一切情狀，量處如主文所
    示之刑，並分別諭知有期徒刑易科罰金、罰金部分易服勞役
    之折算標準。再被告未曾因故意犯罪受有期徒刑以上刑之宣
    告，有上開臺灣高等法院被告前案紀錄表在卷可憑，其因一
    時失慮，致罹刑章，經此教訓應知所警惕，而無再犯之虞，
    本院因認其所受宣告之刑，以暫不執行為適當，併予宣告緩
    刑2 年；惟為確實督促被告能戒慎行止，暨按所犯情節，另
    依刑法第74條第2 項第5 款規定，命渠等向指定之公益團體
    、地方自治團體或社區提供120 小時之義務勞務，且於緩刑
    期間付保護管束，以觀後效，並啟自新。又依刑法第75條之
    1 第1 項第4 款規定，受緩刑之宣告而違反上開本院所定負
    擔情節重大，足認原宣告之緩刑難收其預期效果，而有執行
    刑罰之必要者，得撤銷其宣告，附此敘明。
四、扣案具有殺傷力之非制式子彈2 顆，依槍砲彈藥刀械管制條
    例第12條第4 項之規定屬違禁物，惟業於鑑定時試射擊發，
    堪認已失殺傷力，而所餘彈殼、彈頭又非違禁物，自無從諭
    知沒收；至扣案之改造手槍1 把，尚乏實據證明與本案犯行
    有何關連，即無從為沒收之諭知，附此敘明。
據上論斷，應依刑事訴訟法第273 條之1 第1 項、第299 條第1
項前段，槍砲彈藥刀械管制條例第12條第4 項，刑法第11條前段
、第41條第1 項前段、第42條第3 項、第74條第1 項第1款 、第
2 項第5 款、第93條第1 項第2 款，判決如主文。
本案經檢察官潘國威到庭執行職務。
中    華    民    國    99    年    7     月    28    日
                  刑事第三庭   法  官  李珮妤
以上正本證明與原本無異。
如不服本判決應於收受判決後10日內向本院提出上訴書狀，並應
敘述具體理由；其未敘述上訴理由者，應於上訴期間屆滿後20日
內向本院補提理由書（均須按他造當事人之人數附繕本）「切勿
逕送上級法院」。
中    華    民    國    99    年    7     月    28    日
                               書記官  劉淑蓉
附錄本案論罪科刑法條：
槍砲彈藥刀械管制條例第12條第4項
未經許可，持有、寄藏或意圖販賣而陳列子彈者，處5 年以下有
期徒刑，併科新臺幣3 百萬元以下罰金。

司法院資訊處製作；財團法人民間司法改革基金會備份。
